---
title: "Congressistas no Twitter"
output:
    html_document:
    df_print: paged
theme: sandstone
---

```{r echo=FALSE, message=FALSE, warning=FALSE}
library(tidyverse)
library(ggbeeswarm)
source(here::here("code/lib.R"))
theme_set(theme_bw())
```
# Com os dados da atividade dos parlamentares no twitter

## (5-) O quão comum é os senadores de um estado terem maior engajamento do que os deputados?
```{r read}
atividade = read_projectdata()

validos = atividade %>%
  filter(!is.na(seguidores))

#glimpse(validos)

media_engaj_senador = validos %>%
  filter(casa == "senado") %>%
  group_by(UF) %>%
  summarise(media = mean(engaj_total))

#glimpse(media_engaj_senador)

engaj_deputados = validos %>%
  filter(casa == "câmara") %>%
  group_by(UF) %>%
  select(engaj_total)

#glimpse(engaj_deputados)

ggplot() +
  geom_jitter(data = engaj_deputados,
              mapping = aes(x = reorder(UF, engaj_total), y = engaj_total),
              width = .3,
              alpha = .4) +
  geom_point(data = media_engaj_senador,
             mapping = aes(x = UF, y = media),
             color = "red",
             size = 2) +
  labs(x = "Estados",
       y = "Engajamento Total")

```
### Dos 27 estados em apenas três - Mato Grosso do Sul, Pernambuco e Amapá - existe uma certa diferença e que a média do engajamento dos senadores é maior, em geral, do que a dos deputados.

## (5.1-) Nesses três casos, os senadores são relamente mais ativos que os deputados ou só são mais populares e alguma vez tiveram seu momento ao sol?
```{r read}
senadores_top = validos %>%
  filter(UF == "MS" | UF == "PE" | UF == "AP") %>%
  group_by(casa, UF) %>%
  select(n_proprio, engaj_total_proprio)

#glimpse(senadores_top)

senadores_top %>%
  ggplot(aes(x = UF, y = n_proprio, color = casa)) +
  geom_quasirandom() +
  labs(x = "Estados",
       y = "Tweets próprios",
       color = "Casa")

```
### No Amapá e no Mato Grosso do Sul ambos parlamentares têm atividades parecidas com alguns picos, porém no Pernambuco temos um senador muito mais ativos que todos os outros parlamentares e os outros dois menos ativos do que todos os outros parlamentares destes estados.
#-------------------------#

## (6-) Quantos parlamentares obtiveram seu maior engajamento com retweets? 
```{r read}
engaj_rt = validos %>%
  filter(engaj_max == engaj_max_retweet)

#glimpse(engaj_rt)

engaj_rt %>%
  ggplot(aes(x = casa, y = engaj_max_retweet, color = casa)) +
  geom_quasirandom() +
  labs(title = "Engajamento com retweets",
       x = "Casa", 
       y = "Engajamento máximo com retweet", 
       color = "Casas")
```
### Dos 608 parlamentares que obtemos nos dados, tiveram 163 que obtiveram seu maior engajamento a partir de retweet, sendo grande maioria destes com engajamento menor que 25000 reações e a minoria deles acima, incluindo até, pontos isolados com mais de 75000 reações em seus retweets.

## (6.1-) Entre os que obtiveram maior engajamento, em quantos deles esse engajamento com retweet reflete como maior engajamento já obtido por ele?
```{r read}
top_engaj = engaj_rt %>%
  filter(engaj_max_retweet > 50000)

#glimpse(top_engaj)

ggplot() + 
  geom_point(data = top_engaj,
             mapping = aes(x = reorder(nome_eleitoral, engaj_max), y = engaj_max),
             color = "red",
             size = 3) +
  geom_point(data = top_engaj,
             mapping = aes(x = nome_eleitoral, y = engaj_max_proprio),
             color = "blue",
             size = 3) + 
  coord_flip() + 
  labs(y = "Engajamento máximo",
       x = "Parlamentar")


```
### Com os pontos vermelhos simbolizando os retweets e os azuis os tweets próprios, entre os nove mais famosos do retweet - que alcançam mais de 50000 reações cada um em seu retweet mais repercutido - nenhum deles conseguiu atingir tanto engajamento com seus tweets próprios e apenas uma parlamentar atingiu metade desse engajamento com tweet próprio.